ACORDAO-COMPLETO-2353704

ACÓRDÃO 14595/2019 ATA 44/2019 - PRIMEIRA CÂMARA

VISTOS, relatados e discutidos estes autos de embargos de declaração opostos por Lucivan Elias Rocha - EPP contra o Acórdão 2486/2019-TCU-Primeira Câmara; 
ACORDAM os Ministros do Tribunal de Contas da União, reunidos em sessão da Primeira Câmara, ante as razões expostas pelo Relator e com fulcro nos arts. 32, inciso II, e 34 da Lei 8.443/1992 c/c os arts. 277, inciso III, e 287 do Regimento Interno do TCU, em: 
9.1. conhecer dos embargos de declaração opostos por Lucivan Elias Rocha - EPP, para no mérito negar-lhes provimento; 
9.2. encaminhar cópia desta deliberação ao recorrente;
9.3. remeter os autos à Secretaria de Recursos para exame de admissibilidade do recurso interposto por Antônia Lúcia Navarro Braga (peça 249) .

Embargos de declaração interposto por Lucivan Elias Rocha - Epp contra decisão do Acórdão 2486/2019 - TCU - Primeira Câmara.

Primeira Câmara

Fundação de Ação Comunitária.

3. Interessados/Responsáveis/Recorrentes:
3.1. Interessado: Ministério do Desenvolvimento Social (extinta) (05.526.783/0001-65)
3.2. Responsáveis: Antônia Lúcia Navarro Braga (XXX.674.201-XX); Gilmar Aureliano de Lima (XXX.551.594-XX); Lucivan Elias Rocha - EPP (05.789.629/0001-86)
3.3. Recorrente: Lucivan Elias Rocha - EPP (05.789.629/0001-86).

13.1. Ministros presentes: Benjamin Zymler (na Presidência) e Walton Alencar Rodrigues (Relator).
13.2. Ministros-Substitutos convocados: Augusto Sherman Cavalcanti e Marcos Bemquerer Costa.
13.3. Ministro-Substituto presente: Weder de Oliveira.

ACORDAO-COMPLETO-2515800

Acórdão de Relação 1410/2022 - Primeira Câmara

Acórdão de Relação

WALTON ALENCAR RODRIGUES

Ministro Walton Alencar Rodrigues.

Trata-se de embargos de declaração opostos por Lucivan Elias Rocha - EPP contra o Acórdão 2486/2019-TCU-Primeira Câmara, que negou provimento ao recurso de reconsideração interposto contra o Acórdão 1874/2017-TCU-Primeira Câmara (peça 80) , integrado pelo julgamento dos embargos de declaração (Acórdão 8034/2017-TCU-Primeira Câmara) , por meio do qual a recorrente teve contas julgadas irregulares, foi condenada em débito, solidariamente a Antônia Lúcia Navarro Braga, e apenada com multa em vista de irregularidades identificadas na Fundação de Ação Comunitária (FAC) , na execução do Programa do Leite.
O recurso que se analisa foi juntado aos autos em 12/4/2019 (peça 141) , anteriormente à notificação da deliberação embargada.
Posteriormente, foram trazidos novos elementos (peças 143 a 247) .

8.1. Rougger Xavier Guerra Junior (151.635-A/OAB-PB) e outros, representando Lucivan Elias Rocha - EPP.  
8.2. Arthur Sarmento Sales (18081/OAB-PB) e outros, representando Antônia Lúcia Navarro Braga.

Subprocurador-Geral Paulo Soares Bugarin.

TOMADA DE CONTAS ESPECIAL. OPERAÇÃO AMALTEIA DA POLÍCIA FEDERAL. IRREGULARIDADES NA APLICAÇÃO DE RECURSOS DESTINADOS AO PROGRAMA DO LEITE DA PARAÍBA. PREJUÍZOS CAUSADOS AOS COFRES PÚBLICOS FEDERAIS PELA FUNDAÇÃO DE AÇÃO COMUNITÁRIA (FAC) E PELA ENTIDADE DE LATICÍNIO LUTTY. CITAÇÃO DOS RESPONSÁVEIS. ACOLHIMENTO PARCIAL DAS ALEGAÇÕES DE DEFESA DA ENTIDADE DE LATICÍNIO. CONTAS IRREGULARES. DÉBITO. MULTA. EMBARGOS DE DECLARAÇÃO CONHECIDOS E NÃO PROVIDOS. RECURSO DE RECONSIDERAÇÃO. CONHECIMENTO. NÃO PROVIMENTO. EMBARGOS DE DECLARAÇÃO. CONHECIMENTO. NÃO PROVIMENTO.

TOMADA DE CONTAS ESPECIAL (TCE)

Secretaria de Recursos (SERUR); Secretaria de Controle Externo de Tomada de Contas Especial (SecexTCE).

Trata-se de embargos de declaração opostos por Lucivan Elias Rocha - EPP contra o Acórdão 2486/2019-TCU-Primeira Câmara, que negou provimento ao recurso de reconsideração interposto contra o Acórdão 1874/2017-TCU-Primeira Câmara, integrado pelo julgamento dos embargos de declaração (Acórdão 8034/2017-TCU-Primeira Câmara) , por meio do qual a recorrente teve contas julgadas irregulares, foi condenada em débito, solidariamente a Antônia Lúcia Navarro Braga, e apenada com multa em vista de irregularidades identificadas na Fundação de Ação Comunitária (FAC) , na execução do Programa do Leite.
O recurso que se analisa foi juntado aos autos em 12/4/2019 (peça 141) , anteriormente à notificação da deliberação embargada.
Lucivan Elias Rocha - EPP aduz contradição e obscuridade no acórdão embargado, a saber: (i) não cabia à recorrente manter cadastro e fiscalizar os requisitos do produtor cadastrado junto ao Programa Nacional de Fortalecimento da Agricultura Familiar (Pronaf) , haja vista inexistir norma legal o contratual que previsse tal obrigação; (ii) cabia à recorrente, tão-somente, informar a quantidade de leite captada junto a cada produtor à FAC, que previamente cadastrava tais produtores; (iii) não havia impedimento à concessão de DAP a servidores públicos, desde que atendidos os requisitos para enquadramento no Pronaf.
Posteriormente, foram trazidos novos elementos (peças 143 a 247) .
Na sequência, Antônia Lúcia Navarro Braga, também responsável pelo débito apurado, interpôs recurso de revisão (peça 249) .
Conheço dos presentes embargos de declaração, por satisfeitos os requisitos ditados pelo art. 34 da Lei 8.443/1992 c/c art. 287, § 1º, do Regimento Interno do TCU.
Quanto ao mérito, verifico que a recorrente tenta, por via recursal inadequada, rediscutir os fundamentos do Acórdão 1874/2017-TCU-Primeira Câmara, a partir de entendimento inaugurado pelo Acórdão 3575/2019-TCU-Primeira Câmara, aplicado a laticínio que não foi implicado na Operação Almateia, da Polícia Federal, deflagrada por força de gravíssimas irregularidades na execução do Programa do Leite da Paraíba, operacionalizado pela FAC.
Conquanto a pretensão recursal não esteja adequada aos propósitos dos embargos de declaração, por inexistente a premissa de omissão, obscuridade ou contradição do julgado, é certo que, nos termos do art. 35 da Lei 8.443/1992, o interessado pode, ainda, interpor Recurso de Revisão contra o Acórdão 1874/2017-TCU-Primeira Câmara.
  Feitas tais considerações, nego provimento aos embargos de declaração opostos por Lucivan Elias Rocha - EPP contra o Acórdão 2486/2019-TCU-Primeira Câmara e VOTO no sentido de que o Tribunal adote a deliberação que ora submeto à apreciação deste Colegiado.
TCU, Sala das Sessões Ministro Luciano Brandão Alves de Souza, em 3 de dezembro de 2019.
WALTON ALENCAR RODRIGUES 
Relator